【裁判字號】    89,上訴,1184
【裁判日期】    890525
【裁判案由】    毒品危害防制條例
【裁判全文】
臺灣高等法院臺中分院刑事判決              八十九年度上訴字第一一八四號
    上  訴  人
    即  被  告  甲○○
右上訴人因毒品危害防制條例案件，不服臺灣臺中地方法院八十九年度訴字第九八一
號中華民國八十九年五月二十五日第一審判決（起訴案號：臺灣臺中地方法院檢察署
八十九年度毒偵字第二一五○、二二八九號），提起上訴，本院判決如左：
    主      文
上訴駁回。
    事      實
甲○○於民國（下同）八十七年十一月間曾因施用毒品案件，經檢察官送勒戒處所觀
察、勒戒後，認無繼續施用毒品之傾向，由檢察官於八十七年十二月十一日以八十七
年度偵字第二五九○四號為不起訴處分確定。惟甲○○猶不知悔改，復基於概括犯意
，自八十九年三月十四日上午九時許起至同年三月十五日十九時許止，連續在台中縣
霧峰鄉○○路四○五號其居住處，施用第一、二級毒品海洛因與安非他命各二次。嗣
於八十九年三月十八日十五時三十分，為警當場查獲，並扣得其所有之安非他命吸食
器一組。嗣經原審以八十九年度毒聲字第一八四一號裁定送觀察、勒戒後，認有繼續
施用毒品傾向。案經臺中縣警察局霧峰分局及臺灣臺中看守所分別報請臺灣臺中地方
法院檢察署檢察官偵查起訴。
    理      由
一、訊據上訴人即被告（以下簡稱為被告）甲○○對於右開犯罪事實供認不諱（見本
    院卷第十八頁至第十九頁），並有扣案之上開安非他命吸食器一組可稽。而被告
    經警查獲時，所採尿液，經送驗結果，均分別呈甲基安非他命及嗎啡陽性反應，
    亦有臺中縣衛生局檢驗尿水報告書及臺灣臺中看守所濫用藥物尿液檢驗報告各一
    紙附卷可證。又被告前因施用毒品案件，經檢察官送觀察、勒戒後，認無繼續施
    用毒品之傾向，由檢察官於八十七年十二月十一日以八十七年度偵字第二五九○
    四號為不起訴處分確定，亦有上開案號之不起訴處分書一份附卷可按。其於不起
    訴處分確定後五年內再犯毒品危害防制條例第十條之罪，且經原審裁定送觀察、
    勒戒後，認有繼續施用毒品傾向，亦有臺灣臺中看守所附設勒戒處所函送之證明
    書一份附卷可稽，事證明確，被告犯行堪以認定。
二、核被告所為關於施用海洛因部分係犯毒品危害防制條例第十條第一項之施用第一
    級毒品罪。關於施用安非他命部分係犯同條例第十條第二項之施用第二級毒品罪
    。其施用第一、二級毒品前之持有第一、二級毒品行為，已分別為施用之高度行
    為吸收，不另論罪。至其先後二次施用第一、二級毒品行為，均係犯罪構成要件
    相同，顯係基於概括犯意反覆為之，均為連續犯，應分別依刑法第五十六條之規
    定論以一罪，並加重其刑。另其所犯上開二罪間犯意各別，行為互異，應分論併
    罰。原審適用毒品危害防制條例第十條第一項、第二項、第二十條第三項前段，
    刑法第十一條前段、第五十六條、第五十一條第五款、第三十八條第一項第二款
    ，並審酌被告之品行，犯罪之動機、手段、目的、所生危害及犯後態度良好，坦
    承犯罪等一切情狀，分別量處被告施用第一級毒品部分有期徒刑八月，施用第二
    級毒品部分有期徒刑六月，並定其應執行刑為有期徒刑一年。又以扣案之上開吸
    食器一組係被告所有，業據其供明在卷（見二一五○號偵查卷第十頁反面），且
    為供其施用第二級毒品所用之物，並依法宣告沒收。認事用法，核無違誤，量刑
    亦妥適。被告上訴意旨指摘原判決量刑過重，非有理由，應予駁回。
三、據上論斷，應依刑事訴訟法第三百六十八條，判決如主文。
本案經檢察官乙○○到庭執行職務。
中      華      民      國    八十九     年      七     月      十八    日
                                  臺灣高等法院臺中分院刑事第八庭
                                        審判長法  官  羅  得  村
                                              法  官  姚  勳  昌
                                              法  官  劉  榮  服
右正本證明與原本無異。
除施用第一級毒品部分得上訴外，餘不得上訴。
如不服本判決應於收受送達後十日內向本院提出上訴書狀，其未述上訴之理由者並
得於提起上訴後十日內向本院補提理由書（均須按他造當事人之人數附繕本）。
                                              書記官  林  玉  惠
中      華      民      國    八十九     年      七     月      十九    日
附錄條文：
毒品危害防制條例第十條：
施用第一級毒品者，處六月以上五年以下有期徒刑。
施用第二級毒品者，處三年以下有期徒刑。
                                                                        Ｄ


司法院資訊處製作；財團法人民間司法改革基金會備份。
